臺灣臺中地方法院民事裁定
111年度抗字第163號
抗  告  人  劉崇德  
相  對  人  林鍵齐  
上列當事人間聲請本票裁定事件，抗告人對民國111年5月3日本
院簡易庭司法事務官所為111年度司票字第2176號裁定提起抗告
，本院合議庭裁定如下：
    主    文
抗告駁回。
抗告程序費用新臺幣1000元由抗告人負擔。
    理    由
一、抗告意旨略以：請查明相對人所執票據號碼WG00000000號、
    內載憑票交付新臺幣（下同）6萬元、到期日未載，並免除
    作成拒絕證書之本票（下稱系爭本票）時效等語。並聲明：
    原裁定廢棄。
二、按執票人向本票發票人行使追索權時，得聲請法院裁定後強
    制執行，票據法第123條定有明文。又本票執票人依票據法
    第123條之規定，聲請法院裁定許可強制執行，係屬非訟事
    件，此項聲請之裁定及抗告法院之裁定，僅依非訟事件程序
    ，審查強制執行許可與否，並無確定實體上法律關係存否之
    效力，如發票人就票據債務之存否有爭執，或主張有消滅或
    妨礙債權人請求之事由存在時，應由發票人提起民事訴訟，
    以資解決（最高法院56年度台抗字第714號、57年度台抗字
    第76號裁判意旨可資參照）。另按本票執票人聲請法院裁定
    准許強制執行係屬非訟事件，法院僅得為形式上審查，就執
    票人之追索權已否罹於時效之實體上爭執，無權予以審究（
    最高法院94年度台抗字第90號裁定意旨參照）。
三、經查，本件相對人主張其執有抗告人簽發、未載到期日，並
    免除作成拒絕證書之系爭本票，經提示不獲兌現，依票據法
    第123條規定聲請裁定許可強制執行等情，業據提出與其所
    述相符之系爭本票一紙為證（原本已發還，影本附卷）。本
    院依形式上審核，系爭本票已具備本票應記載事項，且發票
    名義人形式上亦為抗告人；系爭本票雖未載到期日，惟依票
    據法第120條第2項規定，視為見票即付，故系爭本票從形式
    上觀之，應記載事項均記載齊備，無票據無效情形存在。相
    對人聲請裁定准許於6萬元本金，及其中5萬4028元自民國11
    1年6月30日起至清償日止按週年利率百分之6計算之利息範
    圍內為強制執行，原審據以准許，於法核無不合。至於抗告
    人所辯關於系爭本票是否罹於時效云云，揆諸前揭說明，核
    屬票據債務之實體法律關係範疇，抗告人對之如有爭執，自
    應由抗告人另行提起民事訴訟以資解決，要非本件本票准許
    強制執行裁定之非訟程序所得斟酌審究。從而，抗告人執上
    開理由指摘原裁定不當，求予廢棄，為無理由，應予駁回。
四、末按對於非訟事件，依法應由關係人負擔費用者，法院裁定
    命關係人負擔時，應一併確定其數額，非訟事件法第24條第
    1項定有明文。爰確定本件抗告程序費用額為1000元，由抗
    告人負擔。
五、據上論結，本件抗告為無理由，依非訟事件法第46條、第21
    條第2項、第24條第1項，民事訴訟法第495條之1第1項、第4
    49條第1項、第95條、第78條，裁定如主文。
中　　華　　民　　國　　111 　年　　6 　　月　　27　　日
                  民事第二庭  審判長法  官　呂麗玉
　　　　　　　　　                  法  官　李悌愷
　　　　　　　　　　　　　　　　　　法  官　吳怡嫺
以上正本係照原本作成。
本件不得再抗告。
中　　華　　民　　國　　111 　年　　6 　　月　　28　　日
                                    書記官　林佩倫